【裁判字號】    90,易,40
【裁判日期】    901121
【裁判案由】    違反動產擔保交易法
【裁判全文】
臺灣高雄地方法院刑事判決                              九十年度易字第四號
    公  訴  人  臺灣高雄地方法院檢察署檢察官
    被      告  甲○○
右列被告因違反動產擔保交易法案件，經檢察官聲請簡易判決處刑（八十九年度偵字
第二四一七四號），本院高雄簡易庭認應適用通常訴訟程序審理（八十九年度雄簡字
第一五０二號），本院判決如左：
    主  文
甲○○動產擔保交易之債務人，意圖不法之利益，將標的物遷移，致生損害於債權人
，累犯，處罰金仟元，如易服勞役以參佰元折算壹日。
    事  實
一、甲○○曾因違反麻醉藥品管理條例案件，經本院判處有期徒刑六月，於民國（下
    同）八十六年五月十七日執行完畢；仍不知悔改，於八十八年十二月十六日依動
    產擔保交易法所規定之附條件買賣方式，向林淑梅經營之旭大機車行購買車牌號
    碼ＴＳＶ─三三０號三陽機車一輛，並於同日簽訂契約書，約定總價金新台幣（
    下同）一萬六千八百元，分六期繳納，每個月一期，第一至第三期每期付三千三
    百元、第四至第六期每期付二千三百元，為動產擔保交易之債務人。雙方並約定
    未付清全部價款以前，所有權仍屬出賣人所有，且應將上述標的物置放在高雄市
    小港區○○里○○路五００巷四號，甲○○僅得依約占有使用，不得將該標的物
    遷移、出賣或為任何處分。詎甲○○於取得上開標的物後，僅繳付三期車款，在
    未得旭大機車行同意情形下，於八十九年四月間，將上開標的物遷移後，即不知
    去向，致旭大機車行追索無著發生損害。
二、案經林淑梅訴請臺灣高雄地方法院院檢察署檢察官偵查起訴。
    理  由
一、訊據被告甲○○固承認有於右揭時地以附條件買賣方式向旭大機車行購買上開機
    車，僅繳付三期後即未繳款，且該部機車現已不在使用地點之事實，惟矢口否認
    有何將該部機車擅自遷移他處之犯行，辯稱：該部機車在小港區台糖附近失竊，
    伊不知如何報案，故未向警方報案，且伊將旭大機車行名片遺失，無法通知告訴
    人云云。經查：右揭事實，業據告訴人旭大機車行之代理人許育明於偵審中指訴
    綦詳，並有附條件買賣契約書乙紙附卷可稽。被告雖以上揭情詞置辯，惟查：被
    告經通緝到案於本院首次訊問時稱：機車被偷了．．．伊於八十九年二月間有看
    到機車在小港分局，．．．伊不敢認領，車牌不見，且車子部分毀損云云，然經
    本院向高雄市政府警察局小港分局函詢結果，並無該機車遺失或失竊之報案紀錄
    ，有該局九十年四月三十日高市警港分刑字第五五三六號函乙紙在卷可憑，而被
    告辯稱不知如何報案等云，實與情理有違，足見其上開所辯，顯係事後卸責之詞
    ，委無可採，本件罪證明確，被告犯行堪以認定。
二、核被告所為，係犯動產擔保交易法第三十八條之罪。被告曾違反麻醉藥品管理條
    例案件，經本院判處有期徒刑六月確定，並於八十六年五月十七日執行完畢，有
    其前科紀錄表在卷可查，其於五年以內再犯本件有期徒刑以上之罪，為累犯，依
    刑法第四十七條規定加重其刑。爰審酌被告犯罪動機、目的、已付款之期數、所
    生危害及被告所購買之上開機車並未返還，亦未賠償告訴人損失等一切情狀，量
    處如主文所示之刑，並諭知易服勞役之折算標準。
據上論斷，應依刑事訴訟法第二百九十九條第一項前段，動產擔保交易法第三十八條
，刑法第十一條前段、第四十七條、第四十二條第二項，罰金罰鍰提高標準條例第一
條前段、第二條，判決如主文。
中      華      民      國    九十      年     十一     月    二十一    日
                              臺灣高雄地方法院刑事第一庭
                                      法  官  郭佳瑛
右正本證明與原本無異。
如不服本判決，應於判決送達後十日內，向本院提出上訴狀。
                                      書記官  陳威志
中    華    民    國      九十      年      十一      月    二十二      日
錄本案論罪科刑法條全文
動產擔保交易法第三十八條
動產擔保交易之債務人，意圖不法之利益，將標的物遷移、出賣、出質、移轉、抵押
或為其他處分，致生損害於債權人者，處三年以下有期徒刑、拘役或科或併科六千元
以下之罰金。


司法院資訊處製作；財團法人民間司法改革基金會備份。
